【裁判字號】    90,訴,481
【裁判日期】    901018
【裁判案由】    毒品危害防制條例
【裁判全文】
臺灣嘉義地方法院刑事判決                            九十年度訴字第四八一號
    公  訴  人  臺灣嘉義地方法院檢察署檢察官
    被      告  甲○○
右列被告因違反毒品危害防制條例案件，經檢察官提起公訴（九十年度偵字第八三０
號）暨移送併案審理（九十年度毒偵字第一０四九號、第一０八三號），本院判決如
左：
    主  文
甲○○連續施用第一級毒品，累犯，處有期徒刑捌月，扣案之含殘渣注射針筒貳支沒
收並銷燬之；又連續施用第二級毒品，累犯，處有期徒刑陸月，扣案之第二級毒品安
非他命壹包（含袋重零點陸公克）、含殘渣斜銷吸管壹支、夾鏈袋肆個、玻璃球陸支
、酒精燈壹組，均沒收並銷燬之。應執行有期徒刑壹年，扣案之第二級毒品安非他命
壹包（含袋重零點六公克）、含殘渣斜銷吸管壹支、夾鏈袋肆個、玻璃球陸支、酒精
燈壹組、注射針筒貳支，均沒收並銷燬之。
    事  實
一、甲○○前於民國八十四、八十五年間先後因違反麻醉藥品管理條例案件，經本院
    分別判處有期徒刑六月、七月確定，又因逃亡案件，經陸軍步兵第二五七師司令
    部判處有期一年確定，而經本院以八十五年度聲字第一九四五號定應執行刑為有
    期徒刑一年十月確定，甫於八十六年十一月三十日執行完畢。又因施用毒品案件
    ，經本院裁定送觀察、勒戒後，認無繼續施用毒品之傾向，由本院以八十七年度
    易字第八八九號判決免刑確定；因施用毒品案件，經本院裁定送觀察、勒戒後，
    認無繼續施用毒品之傾向，由臺灣嘉義地方法院檢察署檢察官以八十八年度偵字
    第二八一號為不起訴處分確定；因施用毒品案件，經臺灣屏東地方法院以八十八
    年度毒聲字第二七九號裁定送觀察、勒戒後，認有繼續施用毒品之傾向，由臺灣
    屏東地方法院八十九年度潮簡字第七號判處有期徒刑六月確定，並以八十八年度
    毒聲字第五八四號裁定令入戒治處所施以強制戒治一年，又因施用第一級、第二
    級毒品案件，經本院以八十九年度訴字第七０二號分別判處有期徒刑一年二月、
    有期徒刑七月，定應執行有期徒刑一年八月確定，並以八十九年度毒聲字第一六
    五一號裁定令入戒治處所施以強制戒治一年。嗣以甲○○戒治執行滿三月，認無
    繼續戒治之必要，再經本院以九十年度毒聲字第五三八號裁定停止戒治，所餘期
    間付保護管束，保護管束期間自九十年六月二十一日起，至九十年十一月三日止
    。詎鍾志賢猶不知悔改，自保護管束期間內之九十年七月間某日起，至九十年八
    月三十一日止，在其位於嘉義市○○○路四十八號三樓一之租屋處，多次施用第
    一級毒品海洛因、第二級毒品安非他命。經嘉義地方法院檢察署觀護人於九十年
    七月五日十六時四十九分許採集鍾志賢尿液送驗結果，其尿液中呈安非他命類、
    鴉片類陽性反應，又於九十年八月三十一日十時三十分許，為警在上揭租屋處查
    獲，並扣得第二級毒品安非他命一包（含袋重零點六公克）、甲○○所有之供施
    用第二級毒品安非他命之斜銷吸管一支、含殘渣夾鏈袋四個、含殘渣玻璃球六支
    、酒精燈一組，及供施用第一級毒品海洛因之注射針筒二支，始知上情。
二、案經臺灣嘉義地方法院檢察署檢察官自動檢舉偵查起訴暨移送併案審理。
    理  由
一、訊據被告甲○○對於右揭事實坦承不諱，而被告經臺灣嘉義地方法院檢察署觀護
    人採集尿液，送臺灣檢驗科技股份有限公司檢驗結果，呈安非他命類、鴉片類陽
    性反應，此有該公司出具之濫用藥物尿液檢驗報告一紙存卷可考，此外，復有第
    二級毒品安非他命一包（含袋重零點六公克）、斜銷吸管一支、夾鏈袋四個、玻
    璃球六支、酒精燈一組、注射針筒二支扣案可資佐證。另被告因施用毒品案件，
    經本院裁定送觀察、勒戒後，認無繼續施用毒品之傾向，由本院八十七年度易字
    第八八九號判決免刑確定；因施用毒品案件，經本院裁定送觀察、勒戒後，認無
    繼續施用毒品之傾向，由臺灣嘉義地方法院檢察署檢察官以八十八年度偵字第二
    八一號為不起訴處分確定；因施用毒品案件，經臺灣屏東地方法院裁定送觀察、
    勒戒後，認有繼續施用毒品之傾向，由臺灣屏東地方法院八十九年度潮簡字第七
    號判處有期徒刑六月確定，並以八十八年度毒聲字第五八四號裁定令入戒治處所
    施以強制戒治一年，又因施用第一級、第二級毒品案件，經本院以八十九年度訴
    字第七０二號分別判處處有期徒刑一年二月、有期徒刑七月，定應執行有期徒刑
    一年八月確定，並以八十九年度毒聲字第一六五一號裁定令入戒治處所施以強制
    戒治一年。嗣以甲○○戒治執行滿三月，認無繼續戒治之必要，再經本院以九十
    年度毒聲字第五三八號裁定停止戒治，所餘期間付保護管束，保護管束期間自九
    十年五月八日起，至九十年十一月二十二日止，均有該等裁定書、判決書，及臺
    灣嘉義地方法院檢察署檢察官執行保護管束指揮書、臺灣嘉義地方法院檢察署刑
    案資料查註紀錄表、臺灣高等法院被告全國前案紀錄表等件附卷可參，足徵被告
    之自白與事實相符，應堪採信。本件事證明確，被告犯行洵堪認定，自應依法論
    科。
二、核被告甲○○所為，係分別犯違反毒品危害防制條例第十條第一項之施用第一級
    毒品罪及第十條第二項之施用第二級毒品罪。其施用第一級毒品及施用第二級毒
    品前、後持有第一級毒品、第二級毒品之低度行為，應分別為施用第一級毒品、
    第二級毒品之高度行為所吸收，不另論罪。又被告先後施用第一級毒品及先後施
    用第二級毒品犯行，均時間緊接，方法雷同，所犯係構成要件相同之罪名，顯係
    基於概括犯意為之，應各依刑法第五十六條連續犯規定論以一罪，並加重其刑。
    前開連續施用第一級毒品及連續施用第二級毒品二罪間，犯意各別，行為互異，
    犯罪構成要件亦不同，自應分論併罰。另查被告前於民國八十四、八十五年間先
    後因違反麻醉藥品管理條例案件，經本院分別判處有期徒刑六月、七月確定，又
    因逃亡案件，經陸軍步兵第二五七師司令部判處有期一年確定，而經本院以八十
    五年度聲字第一九四五號定應執行刑為有期徒刑一年十月確定，甫於八十六年十
    一月三十日執行完畢，有臺灣嘉義地方法院檢察署刑案資料查註紀錄表、臺灣高
    等法院被告全國前案紀錄表、臺灣嘉義地方法院檢察署檢察官執行保護管束指揮
    書各一份附卷可按，其於有期徒刑執行完畢內五年內再犯本件有期徒刑以上之罪
    ，為累犯，所犯前開二罪應各依刑法第四十七條規定，遞加重其刑。爰審酌被告
    前屢因施用毒品，經觀察勒戒、強制戒治仍不思悔改，甫停止戒治即再行施用毒
    品，顯乏禁絕毒害之決心，然犯後坦認犯罪、態度尚稱良好等一切情狀，量處如
    主文所示之刑，並定其應執行之刑，以資懲儆。
三、扣案之第二級毒品安非他命一包（含袋重零點六公克），及含毒品殘渣斜銷吸管
    一支、夾鏈袋四個、玻璃球六支、酒精燈一組、注射針筒二支，應依毒品危害防
    制條例第十八條第一項前段規定沒收銷燬之。
據上論斷，應依刑事訴訟法第二百九十九條第一項前段，毒品危害防制條例第十條第
一項、第二項、第十八條第一項前段，刑法第十一條前段、第五十六條、第四十七條
、第五十一條第五款、第四十一條第一項前段，判決如主文。
本案經檢察官柯月美到庭執行職務
中      華      民      國    九十      年      十      月     十八     日
                            臺灣嘉義地方法院刑事第一庭
                                  審判長法  官  陳  珍  如
                法  官  康  存  真
                                        法  官  鄧  晴  馨
右正本證明與原本無異。
如不服本判決，應於判決送達後十日內向本院提出上訴狀( 應附繕本 )。
中      華      民      國    九十      年      十      月     十九     日
                                        書記官  李  彩  娥
附錄本案論罪科刑法條全文：
毒品危害防制條例第十條
施用第一級毒品者，處六月以上五年以下有期徒刑。
施用第二級毒品者，處三年以下有期徒刑。


司法院資訊處製作；財團法人民間司法改革基金會備份。
